【裁判字號】    92,上易,1804
【裁判日期】    921030
【裁判案由】    違反動產擔保交易法
【裁判全文】
臺灣高等法院臺中分院刑事判決                  九十二年度上易字第一八○四號
    上  訴  人
    即  被  告  乙○○
右上訴人因違反動產擔保交易法害案件，不服臺灣臺中地方法院九十二年度自字第三
五七號中華民國九十二年八月二十二日第一審判決，提起上訴，本院判決如左：
    主      文
上訴駁回。
乙○○緩刑參年。
    事實及理由
一、本案經本院審理結果，認第一審判決認事用法及量刑均無不當，應予維持，並引
    第一審判決書記載之事實、證據及理由。（如附件）
二、被告上訴意旨略以：因景氣不佳，收入不穩定，家中有殘障之八十二歲老人有待
    照顧，請求從輕量刑等語。
三、本院查：被告違反動產擔保交易法犯行，已據原審判決論述甚詳，且兩造於本院
    審理時，就本件相關賠償事宜已達成訴訟上和解，有和解書可憑。原審適用刑事
    訴訟法第二百九十九條第一項前段，動產擔保交易法第三十八條，刑法第十一條
    前段、第四十一條第一項前段，罰金罰鍰提高標準條例第一條前段、第二條之規
    定，並審酌被告購車後僅繳款一期分期款即未再繳納，且將機車遷移不明使自訴
    人追索無著，事後且未與自訴人聯絡處理，其犯罪動機、目的、手段，造成自訴
    人之損害，於原審審理期間已先清償自訴人九千元之車款等一切情狀，量處有期
    徒刑三月，並諭知易科罰金之折算標準，其認事用法核無違誤，參酌本罪之法定
    刑為三年以下有期徒刑之罪，量刑亦屬允當，上訴意旨以量刑過重為由提起本件
    上訴為無理由，應予駁回。復查前雖因違反槍砲彈藥刀械管制條例，經法院判處
    有期徒刑五月，惟已於七十四年二月二十七日執行完畢，有台灣高等法院被告全
    國前案紀錄表表附卷可稽，其於前受有期徒刑執行完畢後五年以內未曾受有期徒
    刑以上刑之宣告，本次因斟酌其犯罪後已與自訴人達成和解，認為經此科刑之教
    訓應能倍加警惕，本院認對被告所宣告之刑，以暫不執行為適當，爰併宣告緩刑
    三年，以勵遷善。
四、據上論斷，應依刑事訴訟法第三百七十三條、第三百六十八條，刑法第七十四條
    第二款，判決如主文。
中      華      民      國      九十二     年     十      月   二十九   日
                                臺灣高等法院臺中分院刑事第四庭
                                      審判長法  官  洪  耀  宗
                                            法  官  江  德  千
                                            法  官  劉  登  俊
右正本證明與原本無異。
不得上訴。
                                            書記官  鄧  智  惠
中      華      民      國      九十二     年     十      月    三十    日
                                                                        Ｒ
臺灣臺中地方法院刑事判決                          九十二年度自字第三五七號
    自  訴  人  甲○○○有限公司
                        設臺中市○區○○路二段一五六號六樓
    代  表  人  陳曉明  住同右
    被      告  乙○○  男  三十八歲（民國○○○年○月○日生）
                        住臺中市十甲東巷二四弄三號五樓之二
                        居臺中市○區○○路三五九巷十五之四號
                        身分證統一編號：Ｊ一二二九五六二號
右列被告因違反動產擔保交易法案件，經自訴人提自訴，本院判決如左：
    主  文
乙○○動產擔保交易之債務人，意圖不法之利益，將標的物遷移，致生損害於債權人
，處有期徒刑參月，如易科罰金，以參佰元折算壹日。
    事  實
一、乙○○於民國八十八年八月十一日在臺中市○區○○路十甲機車行，以動產擔保
    交易附條件買賣之方式，分期付款向甲○○○有限公司購買車牌號碼ＪＦＶ─九
    一五號機車一輛，係動產擔保交易之債務人，並約定價款新臺幣（下同）三萬三
    千元，自八十八年九月十三日起分六期付款，於每月十三日各給付五千五百元，
    標的物應放置在臺中市○○路三五九巷十四之五號，價金未付清前，標的物仍屬
    甲○○○有限公司所有，乙○○僅得依約占有使用，不得任意遷移、出賣、出質
    、移轉、抵押或為其他處分。詎在取得標的物後，僅繳一期分期款，餘款即未給
    付，並意圖不法之利益，於八十八年十一月間，將上開標的物遷移不明，使甲○
    ○○有限公司追索無著而致生損害。
二、案經甲○○○有限公司提起自訴。
    理  由
一、訊據被告乙○○固坦承有與自訴人簽定契約書購賣車牌號碼ＪＦＶ─九一五號機
    車一輛騎用之事實，惟矢口否認有何違反動產擔保交易法之犯行，辯稱：其於八
    十八年十月間因失業無力繳納分期車款，且因酒後駕車，於八十八年十一月間某
    日晚間十時許，臺中市○○路與精武路口為警攔檢，遭警方取締扣車，嗣後其至
    警察局領車，但找不到，其忖度應係車主即自訴人將車牽回，因此不予計較云云
    。經查：被告於八十八年八月十一日在臺中市○區○○路十甲機車行，以動產擔
    保交易附條件買賣之方式，分期付款向甲○○○有限公司購買車牌號碼ＪＦＶ─
    九一五號機車一輛，約定價款三萬三千元，自八十八年九月十三日起分六期付款
    ，於每月十三日各給付五千五百元，標的物應放置在臺中市○○路三五九巷十四
    之五號，價金未付清前，標的物仍屬甲○○○有限公司所有，被告僅得依約占有
    使用，不得任意遷移、出賣、出質、移轉、抵押或為其他處分。詎在取得標的物
    後，僅繳一期分期款，餘款即未給付，並將上開標的物遷移不明，使甲○○○有
    限公司追索無著之事實，業據自訴人之代表人陳曉明指訴明確，復有契約書、存
    證信函及其信封、回執收據、客戶基本資料、行車執照、營利事業登記證等影本
    各一份在卷可稽。被告雖以上開標的物即機車於八十八年十一月間遭警方查扣為
    由置辯，惟經本院向臺中市警察局函查結果，經臺中市警察局九十二年五月二十
    九日中市警刑字第０九二００五０三六０號函向臺中市警察局第二分局及第三分
    局查詢結果，以臺中市○○路與精武路口係臺中市警察局第二分局轄區，並非第
    三分局轄區；另臺中市警察局第二分局並未於八十八年十一月夜間在臺中市○○
    路與精武路口實施臨（路）檢，亦無查扣車牌號碼ＪＦＶ─九一五號機車等情，
    有臺中市警察局第三分局九十二年七月十九日中分三刑字第０九二００二四七八
    五號函、臺中市警察局第二分局九十二年六月二十三日中分二刑字第０九二００
    二一五六號函各一件在卷可參，是以警方並無於八十八年十一月間晚上在臺中市
    ○○路與精武路口攔檢被告騎乘之車牌號碼ＪＦＶ─九一五號機車，亦未在上址
    查扣上開機車之情事，且被告自承機車遭警方查扣後，其並未與自訴人聯絡機車
    遭扣走事宜一節，更與常情有悖，是以被告所辯該機車係警方查扣云云，顯係卸
    責遁詞，不足採信。被告以動產擔保交易附條件買賣方式，取得車牌號碼ＪＦＶ
    ─九一五號機車後，僅繳一期分期款，即未再繳付分期款，復將該機車遷移不明
    ，使自訴人追索無著，自有不法利益之意圖，並已致生損害於自訴人，本件事證
    明確，被告犯行已堪認定，應予依法論科。
二、核被告乙○○所為，係犯動產擔保交易法第三十八條之罪。爰審酌被告購車後僅
    繳款一期分期款即未再繳納，且將機車遷移不明使自訴人追索無著，事後且未與
    自訴人聯絡處理，其犯罪動機、目的、手段，造成自訴人之損害，其仍未與自訴
    人達成和解，惟於本院審理期間已先清償自訴人九千元之車款，及其於本院審理
    中狡言卸責，犯後態度不佳等一切情狀，量處如主文所示之刑，並諭知易科罰金
    之折算標準。
據上論斷，應依刑事訴訟法第三百四十三條、第二百九十九條第一項前段、動產擔保
交易法第三十八條，刑法第十一條前段、第四十一條第一項前段，罰金罰鍰提高標準
條例第一條前段、第二條，判決如主文。
中      華      民      國      九十二      年      八    月    二十一  日
                                    臺灣臺中地方法院刑事第二庭
                                        法  官  陳  葳
右正本證明與原本無異
如不服本判決，應於收受本判決後十日內向本院提出上訴書狀，其未敘述上訴理由者
，並得於提起上訴後十日內向本院補提理由書狀（均須按他造當事人之人數附繕本）
「切勿逕送上級法院」
附錄法條：
動產擔保交易法第三十八條：
動產擔保交易之債務人，意圖不法之利益，將標的物遷移、出賣、出質、移轉、抵押
或為其他處分，致生損害於債權人者，處三年以下有期徒刑、拘役或科或併科六千元
以下之罰金。


司法院資訊處製作；財團法人民間司法改革基金會備份。
